【裁判字號】    92,易,215
【裁判日期】    920609
【裁判案由】    竊盜
【裁判全文】
臺灣雲林地方法院刑事判決                          九十二年度易字第二一五號
    公  訴  人  臺灣雲林地方法院檢察署檢察官
    被      告  丙○○
    被      告  甲○○
    被      告  丁○○
右列被告因竊盜案件，經檢察官提起公訴（九十二年度偵字第一五五四號），本院判
決如左：
    主  文
丙○○、甲○○結夥三人以上竊盜，各處有期徒刑陸月。如易科罰金，以參佰元折算
壹日。均緩刑參年。
丁○○結夥三人以上竊盜，處有期徒刑柒月。緩刑參年。
    事  實
一、丙○○、甲○○及丁○○三人，共同基於意圖為自己不法所有之犯意聯絡，於民
    國（下同）九十二年三月二十七日十七時三十分許，在雲林縣麥寮鄉○○村○○○○○段七六０之三五號乙○○所有之魚池，以漁網網撈竊取乙○○所飼養之吳
    郭魚七十七台斤（市價約新台幣一千九百二十五元）。嗣經乙○○發覺後報警，
    為警當場查獲，並扣得吳郭魚七十七台斤及甲○○向其叔江木借得之魚網一張。
二、案經雲林縣警察局台西分局移送台灣雲林地方法院檢察署檢察官偵查起訴。
    理  由
一、右開事實，訊之被告丙○○、甲○○及丁○○三人，除甲○○坦白承認上開犯行
    外；被告丙○○、丁○○二人雖坦白承認渠三人於上開時地以魚網網取上開吳郭
    魚之事實，然矢口否認有竊盜之犯行，被告丙○○並辯稱：是甲○○說是他的朋
    友的，沒關係等語；被告丁○○則辯稱：是甲○○說該魚池是沒人的，下去抓魚
    沒關係等語。經查：
（一）被告三人關於渠等在上揭時地以魚網網得吳郭魚七十七台斤之自白，核渠三人
      之自白情節均相吻合，且有現場暨贓物照片十張、贓物認領保管單一張及被害
      人乙○○之警訊筆在警卷可參，此外，並有魚網一張扣案可資佐證，足信與事
      實相符。
（二）又現場魚池四周均有田埂圍繞圈圍，與一般人飼養之魚池相同，而非與外界溝
      渠相通無人管理之水池；且該魚池上並插有「禁止釣魚」之告示牌等情，為被
      告三人所坦承，並有上開現場照片可參，核與被害人在警訊中之指訴相符，足
      信無誤，故上開魚池並無使人誤認為沒有人經營管理之情事。
（三）且被告三人係一起到現場抓魚，為被告三人所場承；而被告丙○○與丁○○所
      辯上開甲○○所告知之說詞竟然不同，其是否屬實已有可疑；且上開犯行業經
      甲○○坦白承認，並供稱：被告三人下去捉魚時，沒有看到告示牌，是警察到
      現場時，才看到告示牌，所以剛到現場下去捉魚時，根本沒有說這是朋友的，
      或是有沒有人的等語明確。亦與被告丙○○及丁○○二人所辯情節不符；而現
      場確有上開告示牌，且無足以使人認誤為沒有人經營管理之情事等情，已如上
      述，故被告丙○○、丁○○二人前揭所辯，及被告甲○○上開關於沒有看到告
      示牌之說詞，均應屬事後意圖卸責之詞，不足採信；被告三人上開竊盜犯行，
    足以認定。本件事證明確，應予依法論科。
二、核被告丙○○、甲○○及丁○○三人所為，均係犯刑法第三百二十一條第一項第
    四款之結夥三人以上加重竊盜罪。被告三人有犯意之連絡及行為分擔，為共同正
    犯。爰審酌被告丙○○並無犯罪之前科，素行尚佳；被告甲○○曾於八十二年間
    因恐嚇罪，經法院判處有期徒刑八月、緩刑二年確定，被告丁○○則分別於八十
    年及八十八年間，因過失致死及侵占案件，經法院分別判處有期徒刑九月及七月
    確定，然均已緩刑期滿，有台灣高等法院被告全國前案紀錄表可參。且本案被告
    三人共同竊取吳郭魚係為供自己食用之犯罪動機、目的，業經被告三人供陳明確
    ，核被告三人所供情節一致，堪信屬實；與三人竊網之犯罪手段、共竊得七十七
    台斤之吳郭魚之犯罪所得，被害人所受之損失不高，和被害人當庭表示願意原諒
    被告三人，不願再追究，及被告三人前揭之犯後態度等一切情狀，分別量處如主
    文所示之刑，被告丙○○、甲○○二人，併諭知易科罰金之折算標準。另被告丙○○並無犯罪之前科，被告甲○○、丁○○二人雖曾因上開犯罪而受有期徒刑以
    上刑之宣告，然均已緩刑滿，已如上述，渠等刑之宣告均已失其效力，且被告二
    人之上開犯罪均非竊盜罪，與本案犯行罪質不同，被告三人因一時貪念，未經詳
    細考慮後果而誤罹刑章，及犯罪之所得價值不高等情，經此罪刑之宣告後當知警
    惕，信無再犯之虞，故均併諭知緩刑三年，以啟自新。另扣案之魚網一張，為被
    告甲○○向其叔叔江木借得，業經被告供陳明確，並無證據足以證明為被告三人
    所有，故不予宣告沒收，併此敘明。
三、據上論斷，應依刑事訴訟法第二百九十九條第一項前段，刑法第三百二十一條第
    一項第四款、第二十八條、第四十一條第一項前段、第七十四條第一款，罰金罰
    鍰提高標準條例第二條前段，判決如主文。
本案經檢察官戊○○到庭執行職務。
中      華      民      國      九十二      年      六      月    九    日
                                         臺灣雲林地方法院刑事第一庭
                                             法  官
右正本證明與原本無異。
如不服本判決，應於送達後十日內，向本院提出上訴狀。（須附繕本）
                                             書記官
中      華      民      國      九十二      年      六      月    九    日
附錄本案論罪科刑法條全文：
中華民國刑法第三百二十一條
犯竊盜罪而有左列情形之一者，處六月以上、五年以下有期徒刑：
一  於夜間侵入住宅或有人居住之建築物、船艦或隱匿其內而犯之者。
二  毀越門扇、牆垣或其他安全設備而犯之者。
三  攜帶兇器而犯之者。
四  結夥三人以上而犯之者。
五  乘火災、水災或其他災害之際而犯之者。
六  在車站或埠頭而犯之者。
前項之未遂犯罰之。


司法院資訊處製作；財團法人民間司法改革基金會備份。
